臺灣板橋地方法院刑事判決　　　　　　　　　　　　九十二年度訴字第一０二四號
　　公　訴　人　臺灣板橋地方法院檢察署檢察官
　　被　　　告　戊○○
　　被　　　告　己○○
　　右二人共同
　　指定辯護人　本院公設辯護人丙○○
右列被告因搶奪案件，經檢察官提起公訴（九十一年度偵字第一二三九０號），本院
判決如左：
    主  文
戊○○、己○○共同意圖為自己不法之所有，以強暴、脅迫至使不能抗拒，而取他人
之物，各處有期徒刑伍年貳月。
    事  實
一、戊○○曾因違反槍砲彈藥刀械管制條例案件，於民國八十二年十二月八日經本院
    判處有期徒刑七月確定，並於八十三年九月二十六日執行完畢（不構成累犯）。
    其仍不知悔改，竟夥同己○○，二人共同基於意圖為自己不法所有之犯意聯絡，
    於九十一年六月四日晚上二十三時二十分（起訴書誤載為十五分）許，由戊○○
    騎乘其所有車號ＦＶＨ─六０五號黑藍色之重型機車後載己○○四處搜尋作案對
    象，二人行經臺北縣新店市○○路九一巷內往上山方向涼亭前方約一百公尺處，
    見丁○○駕駛之箱型車停放於該處，戊○○即將機車停放在該箱型車旁，並敲打
    車窗，迨坐於箱型車後座之丁○○、乙○○打開車門後，戊○○、己○○二人分
    持玩具手槍各一支（未據扣案，無法證明可擊發子彈而具殺傷力，或屬足以對人
    之生命、身體安全構成威脅之兇器）指向丁○○、乙○○，喝令二人將財物交出
    ，嗣戊○○見渠二人未立刻取出財物，隨即將腳跨入箱型車內，並持手上之玩具
    手槍以槍托敲擊丁○○之眼睛，致丁○○該部位附近受傷流血（傷害部分未據告
    訴），而以此強暴、脅迫之方式至使丁○○、乙○○二人不能抗拒，己○○遂走
    向該箱型車之前座，將手伸入前座車窗內，強行取走車內之車鑰匙一串及丁○○
    、乙○○分別所有之摩托羅拉牌、諾基亞牌手機各一支，乙○○則至箱型車前座
    將置於駕駛座附近之丁○○所有之皮包一只（內有丁○○之
    駛執照、小型車駕駛執照、提款卡、健保卡各一張、信用卡五、六張、張麟昌之
    自用小貨車行照一張、現金新台幣《下同》八百元等物），及由自己所有之皮包
    內取出現金五百元交付予己○○，戊○○、己○○二人得手後，旋即共乘前開重
    型機車逃逸。嗣於九十一年七月四日晚上十八時許，適戊○○在臺北縣中和市○○路○段一二０之四號其住處拆解玩具手槍一支，己○○正要進入該址時，為警
    持搜索票查獲二人，並在戊○○皮夾內扣得丁○○之
    內扣得丁○○之重型機車駕駛執照、小型車駕駛執照、張麟昌之自用小貨車行照
    各一張。
二、案經臺北市政府警察局萬華分局移送臺灣板橋地方法院檢察署檢察官偵查起訴。
    理      由
一、訊據被告戊○○、己○○均矢口否認有前揭犯行，被告戊○○辯稱：伊並未強盜
    或搶奪被害人之財物，在其住處查獲之汽車行照及
    告己○○則辯稱：伊並未強盜或搶奪被害人之財物，伊於為警查獲前並不知道戊○○有被害人之證件云云。經查：
（一）右揭被告戊○○騎乘車號ＦＶＨ─六０五號重型機車後載被告己○○，於前揭
      時地行經被害人丁○○駕駛之箱型車停放處，被告戊○○即將機車停放在該箱
      型車旁，並敲打車窗，迨坐於箱型車後座之被害人丁○○、乙○○打開車門後
      ，被告戊○○、己○○即分持玩具手槍喝令被害人二人將財物交出，嗣被告戊○○並將腳跨入箱型車內，持玩具手槍之槍托敲擊被害人丁○○眼睛，致其該
      部位附近受傷流血，而以此強暴、脅迫之方式至使被害人二人不能抗拒，而強
      取及使被害人丁○○、乙○○二人交出手機、皮包等財物之事實，業據證人即
      被害人丁○○於警詢、檢察官偵查及本院審理時，與證人即被害人乙○○於警
      詢及本院審理時均指訴綦詳，經核二人指述內容亦相符合，復有台北縣政府警
      察局新店分局安康派出所受理刑事案件報案三聯單影本、贓物認領保管收據各
      一紙附卷可稽。再者，證人丁○○、乙○○二人分別於警詢、檢察官偵查中或
      本院審理時，均明白確認被告二人即係當日強盜之犯嫌無訛（見偵查卷第八頁
      第四十頁、第四一頁、第五八頁、本院九十二年十二月四日、九十三年三月三
      十一日審判筆錄），且經核證人丁○○、乙○○歷次指認之陳述，二人對於渠
      等據以指認之犯嫌身體特徵、體型等相關描述，前後供述均甚為一致，再觀諸
      證人丁○○、乙○○二人亦均表明僅能指認其中一名犯嫌，此亦與渠等所指述
      之案發經過即被害人二人分別僅與其中一位犯嫌有較近距離之接觸等情形相符
      ，在在可徵證人丁○○、乙○○之指訴應係出於本身之確信，而非故為誣陷、
      虛偽之證述。
（二）此外，警方於九十一年七月四日晚上十八時許，在被告戊○○上址住處查獲被
      告二人時，在被告戊○○皮夾內扣得丁○○之
      得丁○○之重型機車駕駛執照、小型車駕駛執照、張麟昌之自用小貨車行照各
      一張等情，亦有經被告二人簽名及按捺指印確認之搜索扣押筆錄、扣押品目錄
      表及該等證件正反面影本各一件在卷足憑，顯見被告戊○○辯稱：在伊住處只
      有起獲汽車行照及駕照云云，不足採信。又警方於前揭時地查獲被告二人時，
      被告戊○○正在其住處拆解玩具手槍一支等情，已據被告戊○○所是認，並有
      該拆解手槍之現場照片影本一張附卷足參，雖被告二人均否認該玩具手槍與本
      案有關，惟該玩具手槍之顏色、型式與被害人丁○○於大里派出所接受警詢時
      之描述甚為接近（見偵查卷第八頁），且證人丁○○於本院調查時亦到庭證稱
      ：「（問：在警局時，警員有無提示查到的槍枝照片？）有，就是那一把，一
      樣的」等語（見本院九十二年八月五日訊問筆錄），況且，被告戊○○亦確實
      有一台顏色為黑藍色之車號ＦＶＨ─六０五號重型機車，此有車籍作業系統─
      查詢認可資料一件可考，綜合以上事證，益證前揭證人丁○○、乙○○二人之
      指證，確實與事實相符，而堪予採信。從而，前揭被告戊○○騎乘前開重型機
      車後載被告己○○，並分持玩具手槍以強暴、脅迫之手段至使被害人二人不能
      抗拒而強盜渠等財物之犯行，已足堪認定。被告二人空言所辯，無非圖卸刑責
      之詞，均無足採信。
（三）另證人即警員甲○○於本院審理時雖證稱：「（問：當天就歹徒的特徵，有無
      問被害人？）有問。只是他們沒有詳細看到歹徒面容特徵。」、「（問：被害
      人有無就歹徒的外型特徵向你陳述？）我不太記得。如果有，筆錄上會記載。
      」、「（問：提示筆錄，被害人當天是否有描述歹徒的外型特徵？）我記得有
      說類似原住民。皮膚黑黑的。他也不確定。」等語，然證人丁○○、乙○○二
      人之指認及證言均堪採信之理由，既已詳述如前，且被告己○○之外型特徵確
      實與原住民外型特徵相似，可見證人甲○○前揭證言，尚不足據為對被告二人
      為有利之認定。此外，被告二人至法務部調查局接受測謊之結果，亦經該局研
      判二人對受測問題之回答均有說謊，有法務部調查局九十二年十一月七日測謊
      報告書一份附卷供參，是亦無法據該測謊結果對被告為有利之認定。至於被告
      戊○○雖聲請比對指紋，惟經本院向台北縣警察局新店分局函詢是否曾派警員
      至被害人箱型車上或案發現場採擷指紋比對，該分局則函覆稱：「被害人乙○○於九十一年六月五日向該分局安康派出所報案，受理後第三組旋派員現場勘
      查，並未發現任何可循跡證」等語，有新店分局九十三年一月三十日店警刑字
      第０９３００００９５６號函一件在卷供參，是以，於案發翌日既已無法取得
      任何跡證或指紋，自無從為指紋之比對，此部分即無調查之必要，亦附此敘明
      之。
（四）據上所述，本案事證已臻明確，被告戊○○、己○○二人前揭強盜犯行均堪認
      定，自應依法論科。
二、核被告戊○○、己○○二人所為，均係犯刑法第三百二十八條第一項之強盜罪（
    公訴人於起訴事實雖已敘及被告二人以強暴方式強取被害人之財物，惟起訴法條
    則係引用刑法第三百二十五條第一項之搶奪罪，此業經公訴蒞庭檢察官於九十二
    年十二月三十一日本院行準備程序時變更起訴法條為同法第三百二十八條第一項
    之強盜罪）。被告戊○○、己○○二人間，就前揭犯行，有犯意之聯絡及行為之
    分擔，俱為共同正犯。又被告二人以一強盜行為，同時強取被害人丁○○、乙○○之財物，為同種想像競合犯，僅論以一個強盜罪為已足，公訴人於起訴事實雖
    漏未提及強取被害人乙○○財物部分，然此部分既與起訴之犯罪事實有想像競合
    之裁判上一罪之關係，本院自應一併予以審究。爰審酌被告戊○○、己○○二人
    年輕力壯，不思循正當途徑賺取財物，竟貪圖一己之私利強盜他人財物，危害社
    會治安甚鉅，惡性不輕，並兼衡渠等使用之手段、被害人所受損害、所失財物及
    其品行、智識程度、犯罪後之態度等一切情狀，分別量處如主文所示之刑，以示
    懲儆。至於供被告戊○○、己○○為本案所用之玩具手槍二支及重型機車一台，
    均未扣案，且參以被告戊○○供稱：警方在住處查獲伊時，伊正拆解之玩具手槍
    一支，係伊姪子所有，另伊原有之ＦＶＨ─六０五號機車一台亦已典當予他人等
    語，則既無積極確切之證據足資證明前揭物品屬被告所有或屬違禁物，故均不予
    宣告沒收，併予敘明之。
據上論斷，應依刑事訴訟法第二百九十九條第一項前段，刑法第二十八條、第三百二
十八條第一項、第五十五條，判決如主文。
本案經檢察官黃正綱到庭執行職務。
中　　　華　　　民　　　國　　九十三　　年　　　六　　　月　　　二　　　日
                                  臺灣板橋地方法院刑事第五庭
                                    審判長法  官    林春長
                                          法  官    楊博欽
                                          法  官    崔玲琦
右正本證明與原本無異。
如不服本判決應於送達後十日內向本院提出上訴狀。
                                          書記官    陳金鳳
中　　　華　　　民　　　國　　九十三　　年　　　六　　　月　　　十七　　日
附錄本案論罪科刑法條全文：
刑法第三百二十八條：
意圖為自己或第三人不法之所有，以強暴、脅迫、藥劑、催眠術或他法，至使不能抗
拒，而取他人之物或使其交付者，為強盜罪，處五年以上有期徒刑。
以前項方法得財產上不法之利益或使第三人得之者，亦同。
犯強盜罪因而致人於死者，處死刑、無期徒刑或十年以上有期徒刑；致重傷者，處無
期徒刑或七年以上有期徒刑。
第一項及第二項之未遂犯罰之。
預備犯強盜罪者，處一年以下有期徒刑、拘役或三千元以下罰金。
